臺灣臺北地方法院刑事判決                        八十九年度易字第二六五五號
    公  訴  人  臺灣臺北地方法院檢察署檢察官
    被      告  乙○○
右列被告因竊盜等案件，經檢察官提起公訴（八十九年度偵字第一八九四０號、第一
九二八五號），本院判決如左：
    主  文
乙○○毀棄他人營業小客車左後方車門玻璃，足以生損害於他人，處拘役伍拾日，如
易科罰金，以佰元折算壹日；又攜帶兇器竊盜未遂，處有期徒刑肆月，如易科罰金
，以佰元折算壹日。
    事  實
一、乙○○於民國八十九年八月二十四日二十一時許，騎乘其哥哥王道所有之ＤＳＺ
    －八０九號輕型機車，行經臺北市○○區○○路四段二六五巷口，因駕車爭道與
    駕駛車牌號碼二Ａ－０一二號營業小客車之甲○○發生爭執，竟基於毀損之犯意
    ，持機車大鎖，毀棄該營業小客車之左後方車門玻璃，足以生損害於甲○○，旋
    即駕車快速逃逸。又另行起意，意圖為自己不法之所有，於同年九月二十六日七
    時十分許，在臺北市中正區○○○路二十號前（起訴書誤載為十六號前），持其
    友人張浩雲所有足以供兇器使用之機車大鎖一把（金屬材質馬蹄型大鎖，長約二
    十點公分、寬約十九公分）砸毀丁○○所駕駛車牌號碼ＤＴ－五七九五號自用小
    客車右前方車門玻璃（毀損部分未據告訴），伸手進入車內，打開置物箱，欲竊
    取財物，嗣丁○○前往開車發現報警，適有交通大隊警車行經該處，始未得逞。
二、案經甲○○訴由臺北市政府警察局大安分局報請臺灣臺北地方法院檢察署檢察官
    偵查起訴。
    理  由
一、訊據被告乙○○固坦承有以扣案之機車大鎖砸毀丁○○駕駛之自用小客車右前方
    車門玻璃之事實，惟矢口否認有毀棄甲○○駕駛之營業小客車左後方車門玻璃及
    著手竊取丁○○駕駛之自用小客車車內財物犯行，辯稱伊根本不認識甲○○，與
    甲○○間並無任何恩怨可言，伊並未有毀損甲○○汽車玻璃之行為，而伊打破丁○○車門玻璃係一統徵信社經理丙○○之授意，並無任何竊盜之意圖及動機，伊
    於打破車主玻璃後，因清除鞋內掉入之碎玻璃而被巡邏之警員以現行犯逮捕，若
    果有竊盜之動機及意圖，則伊當時應在車內而非在車外，且車主並無任何財物上
    之損失，所有物品均在原狀未有任何變動或被搬移之情形，足見伊僅單純毀損車
    主之玻璃而無竊盜之故意云云，經查：
    （一）被告與甲○○因駕車爭道發生爭執，被告即持機車大鎖砸毀甲○○駕駛之
          ＤＳＺ－八０九號營業小客車左後方車門玻璃一節，迭據告訴人甲○○於
          警訊、偵訊、本院審理時指述綦詳，並有其提出之照片、估價單在卷可參
          。被告自承與甲○○不相識，之前無任何恩怨可言，而本件係告訴人王鼎
          雲於駕駛之車輛左後方車門玻璃遭砸毀後，記下被告騎乘之機車牌照號碼
          報案，並指認被告即是砸毀車門玻璃之人始循線查獲，有臺北市政府警察
          局函附之臺北市政府警察局勤務指揮中心受理各類案件紀錄單及臺北市政
          府警察局大安分局現場蒐證照片簿附卷可稽，告訴人甲○○於本院審理時
          證述「當時我有看到那個人的長相，就是庭上的被告，那人有帶安全帽，
          但下車時臉及髮型看的很清楚」、「我報案時就告訴警察是八０五或是八
          ０九而且告訴他廠牌型式及顏色是綠色的，後來警察打出來後，告訴我顏
          色，我說確定不是那一台，第一台只有顏色不同其它相同，後來我有去警
          察局指認照片，乙○○不是車主，是車主叫他出來的」等語（見本院八十
          九年十二月十四日、九十年四月十九日訊問筆錄），與上開紀錄單記載報
          案內容「計程車２Ａ－０１２因與機車騎士有行車糾紛而被砸。（已通知
          大安分局陳處理）  報案人：王先生0000－000－000  註：機
          車車號ＤＳＺ－８０５或ＤＳＺ－８０９」及證人王賀民即臺北市政府警
          察局大安分局警員於本院審理時到庭證稱「當時是受害人甲○○到派出所
          報案，．．被害人說他車子停在信義路二六五巷四段停在北往南的方向等
          紅綠燈時有一個機車騎士拿大鎖騎到駕駛的左邊告訴被害人怎麼開車的，
          之後就拿大鎖敲被害人車子的玻璃，．．甲○○先告訴我車牌號碼，我找
          資料打出車子的顏色等資料後問他是否為這輛車，他說不是，他再告訴我
          另一個車牌號碼，甲○○看到另一部車的資料後說就是這部車，甲○○說
          的二部車牌號碼很相近，甲○○來的時候就先告訴我車牌的號碼及顏色、
          ＣＣ數、及車子大概的樣子，但廠牌是否有說我就不清楚，之後我才查資
          料，甲○○看螢幕資料後才說就是那部車。」、「（法官問：甲○○第二
          次指認的號碼是否為筆錄記載的號碼）是」、「甲○○告訴我車牌號碼及
          車子顏色及輕重機車的資料，是在我打出資料之前，後來我依照車牌號碼
          打資料，資料上記載的與甲○○的敘述不同，甲○○再告訴我另一車牌，
          我打出以後資料與甲○○的敘述相符，甲○○說是這部車，資料是沒有照
          片。」、「（被告問：請問證人王賀民第一次打出後是什麼車子？）跟王
          鼎雲敘述的顏色不同．．」等語（見本院九十年四月十九日訊問筆錄）互
          核相符。則告訴人甲○○向警局報案時，在警員未以電腦查詢車籍資料前
          ，已對被告騎乘之機車顏色、型式指訴明確，且告訴人甲○○先陳述之Ｄ
          ＳＺ－八０五車牌號碼，經警員查尋該車車籍資料後，告訴人甲○○即立
          刻表示非該部機車，足見告訴人甲○○對砸毀其車輛之機車記憶深刻，並
          非任意指訴，自無故意設詞誣陷被告之理，被告辯稱未毀棄甲○○駕駛之
          營業小客車左後方車門玻璃云云，顯非可採。
    （二）其次，被告雖否認有著手竊取丁○○駕駛之ＤＴ－五七九五號自用小客車
          車內財物行為，惟證人丁○○於本院審理時到庭證稱「我看到的情形是，
          我到時玻璃已經打破了，被告也在場，他就站在車子的右邊，．．我有看
          到被告確實有一隻手伸在車子裡面，右前座的置物箱是打開，東西是散落
          的，我的大哥大是在二個座位中間的點煙器處，我沒有帶下車，被告在我
          看到時手是伸進車子裡面，但是不是在置物箱那邊，但是置物箱已經倒下
          來了」等詞（見本院九十年十一月二十九日訊問筆錄），而被告辯稱係受
          一統徵信公司丙○○之託始砸毀該自用小客車云云，證人丙○○亦到庭證
          稱「八十八年十月我進入一統徵信公司，乙○○晚我一、二個月進入該公
          司，我是從事業務，八十九年五、六月轉成該公司業務經理，乙○○在進
          入公司一、二個月就離職，在我成為業務經理之前就已離職，我跟乙○○
          同樣是外務，沒有一起去辦理一個案子，我不認識丁○○」、「（法官問
          ：徵信時有無用大鎖打破別人的玻璃？）沒有這種情形，我也沒有叫賀自
          強去打破人家的玻璃，今年過年前乙○○有打電話告訴我跟我說抱歉把我
          拖下水，八十九年九月乙○○已經離職，所以我不可能叫他去打破玻璃」
          、「（法官問：離職後有無聯絡？）有一次在百貨公司碰過面。其他都沒
          有在聯絡過。我跟他不是很熟」等語（見本院九十年二月十五日訊問筆錄
          ），足見被告上開辯稱顯屬卸責之詞，尚非可採。
    此外，並有機車大鎖一把扣案可稽，本件事證明確，被告犯行堪予認定，應依法
    論科。
二、按刑法第三百二十一條第一項第三款之攜帶兇器竊盜罪，係以行為人攜帶兇器竊
    盜為其加重條件，此所謂兇器，其種類並無限制，凡客觀上足對人之生命、身體
    、安全構成威脅，具有危險性之兇器均屬之，且祇須行竊時攜帶此種具有危險性
    之兇器為已足，並不以攜帶之初有行兇之意圖為必要。被告持以打破丁○○駕駛
    之自用小客車右前車門玻璃之機車大鎖一把，係金屬材質，長約二十點公分、寬
    約十九公分，有本院勘驗筆錄在卷足稽，該機車大鎖為足以殺傷人生命、身體之
    物，顯係具有危險性之兇器。按被告毀棄他人營業小客車左後方車門玻璃，及伸
    手進入他人自用小客車車內，打開置物箱而著手竊取他人財物未得逞，核係犯刑
    法第三百五十四條毀損罪及同法第三百二十一條第二項、第一項第三款加重竊盜
    未遂罪。公訴人就竊盜部分，認被告係犯刑法第三百二十條第三項、第一項竊盜
    未遂罪，恐有誤會，惟二者社會基本事實同一，起訴法條應予變更。又被告已著
    手竊盜而未遂，應依刑法第二十六條前段規定，按既遂犯之刑減輕之。被告所犯
    上開二罪間，行為互異、犯意各別，應予分論併罰。爰審酌被告僅因駕車爭執細
    故，即持機車大鎖毀棄他人營業小客車車門玻璃，且正值青年，不思以正常途徑
    謀取財富，暨參酌被告之品行、犯罪動機、目的、行竊之手段、所生之危害，及
    否認犯罪之態度等一切情狀，分別量處如主文所示之刑，以資儆懲。又被告行為
    後，刑法第四十一條業已修正，並於九十年一月十日經總統公布，於九十年一月
    十二日生效，茲比較新舊法文修正之結果，其中原舊法第四十一條「犯最重本刑
    為三年以下有期徒刑以下刑之罪，而受六月以下有期徒刑或拘役之宣告，因身體
    、教育、職業或家庭之關係，執行顯有困難，得以一元以上三元以下折算一日，
    易科罰金」之規定，已經修正之新法擴大得易科罰金之範圍，凡「所犯最重本刑
    為五年以下有期徒刑之罪」，符合前開與舊法相同之其他要件下，即得易科罰金
    。本件被告所犯刑法第三百二十一條第二項、第一項第三款攜帶兇器竊盜未遂罪
    ，為最重本刑五年以下有期徒刑之罪，適用新法得易科罰金，對被告而言，自較
    有利，而被告所犯刑法第三百五十四條毀損罪，為最重本刑二年以下有期徒刑之
    罪，適用新法，對被告而言，並無不利，爰依刑法第二條第一項前段之規定，適
    用裁判時新修正刑法第四十一條第一項之規定為易科罰金之諭知。
三、扣案之機車大鎖一把為被告友人張浩雲所有，非被告所有，業據被告供承在卷（
    見本院八十九年十二月十四日訊問筆錄），爰不宣告沒有，併此敘明。
據上論斷，應依刑事訴訟法第二百九十九條第一項前段、第三百條，刑法第二條第一
項前段、第三百五十四條、第三百二十一條第二項、第一項第三款、第二十六條前段
、第四十一條第一項，罰金罰鍰提高標準條例第一條前段、第二條，判決如主文。
本案經檢察官林淑玲到庭執行職務
中      華      民      國      九十一    年    五      月    九        日
                                      臺灣臺北地方法院刑事第八庭
                                          法  官  鄭  佾  瑩
右正本證明與原本無異。
如不服本判決，應於判決送達後十日內向本院提出上訴狀(應抄附繕本)。告訴人
或被害人如對於本判決不服者，應具備理由請求檢察官上訴，其上訴期間之計算
係以檢察官收受判決正本之日期為準。
                                          書記官  何  適  熹
中      華      民      國      九十一    年    五      月   十五       日
附錄法條
中華民國刑法第三百五十四條：
毀棄、損壞前二條以外之他人之物或令致不堪用，足以生損害於公眾或他人者，處二
年以下有期徒刑、拘役或五百元以下罰金。
中華民國刑法第三百二十一條第二項、第一項第三款：
犯竊盜罪而有左列情形之一者，處六月以上五年以下有期徒刑：
一、於夜間侵入住宅或有人居住之建築物、船艦或隱匿其內而犯之者。
二、毀越門扇、牆垣或其他安全設備而犯之者。
三、攜帶兇器而犯之者。
四、結夥三人以上而犯之者。
五、乘火災、水災或其他災害之際而犯之者。
六、在車站或埠頭而犯之者。
前項之未遂犯罰之。
